# 明股实债回购股权的会计处理

提问人：huan12345 时间：2019-09-09 15:04:07
16 年 12 月公司按照明股实债（约定 5 年内回购）的 5 年模型进行会计处理后， 2019 年 12 月进行回购时，后两年无需支付的 1% 资金占用费是冲减资本公积吗？但是冲减资本公积的话合并层面长投和实收资本、资本公积抵消不平？求大神解答回购股权的会计处理？

回答人：chenyiwei
在明股实债情况下，在财务报表中将回购自身权益工具的合同义务确认为金融负债（《企业会计准则第 37 号——金融工具列报》第十一条），相应地，根据该准则第二十一条：“金融工具或其组成部分属于金融负债的，相关利息、股利（或股息）、利得或损失，以及赎回或再融资产生的利得或损失等，应当计入当期损益”，故实际回购款与回购当时该金融负债的账面价值之间的差异应计入损益而不是调整资本公积。

提问人：huan12345 时间：2019-09-10 19:36:02
陈版具体情况是这样的， 16 年 12 月 A 公司与C 公司出资成立 B 公司，已在 A 公司层面将C 公司出资款 1600 万元作为长期应付款（约定 5 年内回购），B 公司每年需支付C 公司出资款 1% 的资金占用费（B 公司层面已将 1600 万元 *1%*5）作为长期应付款处理）。 2019 年 7 月，A 公司向 C公司支付了股权回购款 600 万元，且预计 12 月底支付剩余 1000万元回购款，那么在 7 月末 A公司与 B公司分别该怎么处理？（我主要想知道的是 A 公司剩余的长期应付款 1000 万元是否重分类至一年内到期的非流动负债？B 公司长期应付款中对应 2020 年及 2021 年的资金占用费不用支付的话该冲减哪个科目？）

回答人：chenyiwei
1 、因为剩余 1000 万的合同剩余期限超过 1 年，所以仍然是非流动负债，除非触发了提前回购条款。 1 、作为金融负债终止确认损益计入营业外收入（一说为财务费用）。